【裁判字號】    95,抗,86
【裁判日期】    950329
【裁判案由】    撤銷假扣押
【裁判全文】
臺灣高等法院臺中分院民事裁定  95年度抗字第86號
抗  告  人  乙○○
相  對  人  甲○○
上列抗告人因與相對人間撤銷假扣押事件，對於民國95年1月6日
所為裁定提起抗告，本院裁定如下：
      主  文
抗告駁回。
抗告程序費用由抗告人負擔。
      理  由
一、原法院以：兩造間因原法院92年度婚字第1730號離婚事件衍
    生扶養事件，抗告人聲請原法院93年度裁全字第1004號裁定
    後，以原法院93年度執全字第428號對相對人之財產在230萬
    元範圍內實施假扣押。上開假扣押事件之本案訴訟，分別經
    原法院92年度婚字第1730號、本院 93年度家上字第133號、
    最高法院 94年度台抗字第337號判決確定，有判決確定證明
    書附卷可稽，爰依民事訴訟法第530條第1項規定，裁定返還
    原法院93年度裁全字第1004號裁定，就抗告人聲請假扣押裁
    定部分撤銷之。
二、按假扣押之原因消滅、債權人受本案敗訴判決確定或其他命
    假扣押之情事變更者，債務人得聲請撤銷假扣押裁定，民事
    訴訟法第530條第1項定有明文。所謂假扣押原因消滅，係指
    已無日後不能強制執行或甚難執行之虞而言，例如債權人原
    以應在外國強制執行為假扣押原因者，現已得在國內強制執
    行，或以債務人有隱匿財產之虞，現債務人已為債權人設定
    抵押權等是；又所謂其他命假扣押之情事變更，則指債權人
    依假扣押保全執行之請求已經消滅或經本案判決予以否認或
    已喪失其聲請假扣押之權利之謂。查：本件抗告人於原法院
    93年度裁全字第1004號聲請假扣押事件中，係主張伊與相對
    人為夫妻，起訴請求相對人離婚並請求贍養費、慰撫金共23
    0萬元，請求裁准假扣押。原法院於 93年3月1日裁定准債權
    人乙○○以新台幣76萬6700元為債務人（即本件抗告人）供
    擔保後，得對於債務人之財產，在新台幣 230萬元之範圍內
    ，予以假扣押。嗣該原法院 92年度婚字第1730號離婚事件，
    經原法院於93年6月4日判決，駁回抗告人乙○○贍養費、慰
    撫金之請求，抗告人上訴後，經本院 93年度家上字第133號
    、最高法院 94年度台抗字第337號判決駁回此部分確定，有
    各該法院判決書及判決確定證明書附卷可稽。是以，抗告人
    假扣押所保全之本案請求已全部敗訴確定，假扣押之情事已
    經變更，相對人請求撤銷假扣押，於法規定相符，應予准許
    。原法院准許撤銷假扣押，並無不合，抗告意旨以伊女兒董
    天虹對相對人有扶養費請求權已經判決確定，恐相對人有日
    後不能履行之虞云云，然查抗告人此項主張，係原法院93年
    度裁全字第1004號假扣押事件中，董天虹部分相對人得否聲
    請撤銷假扣押之問題，與本件無涉。
據上論結，本件抗告為無理由，依民事訴訟法第495條之1第1項
、第449條第1項、第95條、第78條，裁定如主文。
中    華    民    國    95    年    3    月    29    日
                      民事第三庭審判長法  官  陳照德
                                      法  官  陳成泉
                                      法  官  曾謀貴
以上正本係照原本作成。
再為抗告應以適用法規顯有錯誤為理由，並經本院之許可，該許
可以原裁定所涉及之法律見解具有原則上之重要性者為限。
如提起再抗告者應於裁定送達後十日內向本院提出抗告理由狀（
須按照他造人數附具繕本）並繳納抗告裁判費新臺幣壹仟元，同
時委任律師或具有律師資格之關係人為代理人。
                                      書記官  王瑩澤
中    華    民    國    95    年    3     月    29    日
                                                      Ｈ


司法院資訊處製作；財團法人民間司法改革基金會備份。
